【裁判字號】    98,簡,52
【裁判日期】    980520
【裁判案由】    汽車運輸業管理規則
【裁判全文】
高雄高等行政法院裁定
                                        98年度簡字第52號
原      告  甲○○
被      告  高雄市監理處
代  表  人  乙○○  處長
上列當事人間汽車運輸業管理規則事件，原告不服高雄市政府中
華民國98年1月13日高市府法一字第0980002550號訴願決定，提
起行政訴訟，本院裁定如下：
    主  文
原告之訴駁回。
訴訟費用由原告負擔。
    理  由
一、按「訴願之提起，應自行政處分達到或公告期滿之次日起30
    日內為之。」訴願法第14條第1項定有明文。又「人民因中
    央或地方機關之違法行政處分，認為損害其權利或法律上之
    利益，經依訴願法提起訴願而不服決定，或提起訴願逾3個
    月不為決定，或延長訴願決定期間逾2個月不為決定者，得
    向高等行政法院提起撤銷訴訟。」復為行政訴訟法第4條第1
    項所明定。可知提起撤銷訴訟，應經合法之訴願程序。而訴
    願逾期係屬未經合法訴願程序，故復提起之撤銷訴訟，即因
    起訴不備其他要件，且無從補正，依行政訴訟法第107條第1
    項第10款規定，應裁定駁回。並依同法第236條，此等規定
    於簡易程序亦適用之。
二、本件原告因不服被告民國97年4月30日高市監三字第30-0000
    00838號處分書裁處原告罰鍰新臺幣9,000元之處分（下稱原
    處分），提起訴願，遭訴願決定機關以其訴願逾期為不受理
    決定，遂提起本件撤銷訴訟。查本件原處分係於97年5月5日
    送達原告位於高雄市○○區○○路99號14樓之4住所，由該
    大樓接收郵件人員蓋該大樓即大順皇家印章及簽署其名代為
    收受（大順皇家收訖章所載地址雖為高雄市三民區○○○路
    371號，然其僅係該大樓之部分地址，原告住所亦屬該大樓
    範圍），有送達證書及原告戶籍資料分別附原處分卷及臺灣
    高雄地方法院97年度交聲字第1131號卷可稽，依行政程序法
    第73條第1項規定，原處分於該日即97年5月5日已生合法送
    達效力。並因原處分有為救濟期間及救濟方式之教示，有原
    處分書附原處分卷可按，故原告提起訴願之期間，應自97年
    5月6日起算30日，並因原告住所設於高雄巿，無在途期間可
    扣除，至97年6月4日（星期三）即已屆滿。而原告係至97年
    9月8日始向高雄市政府提出訴願書，有蓋於原告訴願書上收
    文戳所載日期可按，是原告提起訴願，顯已逾上開不變期間
    。至原告雖主張其因向臺灣高雄地方法院聲明異議，致遲誤
    提起訴願期間云云。惟縱認原告向臺灣高雄地方法院聲明異
    議時已屬對原處分不服之表示，惟其聲明異議日期為97年6
    月5日，有聲明異議狀上臺灣高雄地方法院收狀章所載日期
    可按，並經本院調閱臺灣高雄地方法院97年度交聲字第1131
    號卷甚明，亦已逾提起訴願之30日不變期間。故揆諸首開說
    明，訴願決定機關以原告提起之訴願，已逾不變期間，為不
    受理決定，核無不合。原告復提起本件撤銷訴訟，即非合法
    ，應予駁回。又本件原告之訴既因不合法遭駁回，故其實體
    上主張，本院即無予以審究之必要，併此敘明。
三、依行政訴訟法第236條、第107條第1項第10款、第104條、民
    事訴訟法第95條、第78條，裁定如主文。
中    華    民    國    98    年    5     月    20    日
                  高雄高等行政法院第四庭
                                  法  官  楊 惠 欽
以上正本係照原本作成。
如不服本裁定，應於送達後10日內，向本院提出抗告狀並表明抗
告理由，如於本裁定宣示後送達前提起抗告者，應於裁定送達後
10日內補提抗告理由書（須按他造當事人人數附繕本）。
中    華    民    國    98    年    5     月    20    日
                                  書記官  李 建 霆
附註:
行政訴訟法第235條（第1項、第2項）:
對於適用簡易程序之裁判提起上訴或抗告，須經最高行政法院之
許可。
前項許可，以訴訟事件所涉及之法律見解具有原則性者為限。


司法院資訊處製作；財團法人民間司法改革基金會備份。
